# **Victor Samuel dos Santos Lucas**

# Engenheiro de Software



victor.samuelsantoss@gmail.com

+55 61 985018286

Olá! Meu nome é Victor Samuel, tenho 22 anos e sou brasiliense. Atualmente curso Engenharia de Software pela Universidade de Brasília - UnB e durante esse breve, mas grandioso período de aprendizado, busquei aperfeiçoar meus conhecimentos na área de Gestão de Desenvolvimento de Software e na programação, fortificando minhas habilidades no desenvolvimento de aplicações Web de maneira FullStack com base em SQL, NodeJs, TypesScript, ReactJs e ReactNative.

# **Experiência Profissional**

2020-12 - 2022-12

### **Desenvolvedor Front-end**

Defensoria Pública Geral da União - DPGU, Brasília - DF

Desenvolvimento e manutenção de aplicações com base em Html, CSS, Boostrap e ReactJs, além do uso dos CMS's Joomla e Wordpress. Sendo importante citar o PortalDPU, portal de Promoção de Direitos Humanos da DPU e o portal do Concurso de Redação da DPU.

2021-09 - 2022-09

# **Desenvolvedor Full Stack**

Desenvolvimento de aplicações de maneira FullStack usando as tecnologias de NodeJs, TypeScript, ReactJs e ReacNative, além de trabalhar diretamente com banco de dados SQL. Sendo importante citar meus trabalhos na aplicação web Groovoo (Plataforma de venda de ingressos), junto aos apps Groovoo e GroovooOrganizer (App responsável pela organização do evento).

# Formação acadêmica

# 2018-02 - Atualmente Tecnologia da informação, Bacharel em Engenharia de Software

Universidade de Brasília - UnB, Brasília - DF

# **Habilidades**

HTML & CSS	****
JavaScript	****
NodeJs	****
TypeScript	****
ReactJs	****
ReactNative	****
GitHub	****
SQL - MySQL	****
NoSQL - MongoDB	****
Linux & MacOS	****



Inglês	****
Espanhol	<b>★★★★</b>
Francês	****



### 2020-09 - Atualmente

# **Desenvolvedor FullStack**

Groovoo

O Groovoo consiste em uma plataforma de venda de ingressos para eventos localizados nos Estados Unidos, sendo desenvolvido com uso de TypeScript e ReactJs. Seu objetivo é promover uma área tanto para usuários, como para organizadores de eventos. Disponível em: https://groovooapp.com/

# 2020-09 - Atualmente Desenvolvedor FullStack

Groovoo Organizer

O Groovoo Organizer consite em um aplicativo voltado para organizadores dos eventos criados dentro da plataforma Groovoo, seu objetivo é permitir que os organizadores tenham um fácil acesso a todos os dados do eventos. Seu desenvolvimento foi realizado com uso de ReactNative. Está disponível na AppleStore.

### 2020-09 - Atualmente Desenvolvedor FullStack

Groovoo - Social Networking

O Groovoo consiste em um aplicativo para usuários da plataforma de compra de ingressos Groovoo e seu funcionamento baseia-se em aproximar integrantes de determinados eventos por meio de interesses em comum. Seu desenvolvimento foi realizado usando ReactNative. Está disponível na AppleStore.

# 2021-10 - Atualmente Desenvolvedor FrontEnd

Portal DPU

O Portal DPU consiste no portal nacional da Defensoria Pública Geral da União, disponibilizando informações, notícias e documentação para o público em geral. Neste projeto trabalhei na manutenção usando JavaScript, HTML, CSS e o CMS Joomla. Disponível em: https://www.dpu.def.br/

# 2021-01 - 2021-09

### Desenvolvedor FrontEnd

Portal de Promoção de Direitos Humanos - DPU

O Portal de Promoão de Direitos Humanos consiste em um platadorma de candidatura a Defensoria Pública da União para ser órgão de Direitos Humanos. Sendo desenvolvido com uso do CMS Wordpress, HTML e CSS. Disponível em: https://promocaodedireitoshumanos.dpu.def.br/

# 2020-12 - 2021-12

# **Desenvolvedor Front-end**

Concurso de Redação - DPU

O Portal do concurso de Redação da DPU consiste em uma plataforma para o lançamento do concurso de redação anual, que visa proporcionar discussões de temas relevantes e presentes na realidade social brasileira e no mundo. Tanto as escolas públicas como os órgãos do sistema prisional e suas unidades socioeducativas refletem sobre o acesso à justiça e os serviços jurídicos prestados pela instituição, como forma efetiva do exercício da cidadania, presentes na Constituição Brasileira. Nesse projeto trabalhei no front-ent com o uso de ReactJs. Disponível em: https://concursoderedacao.dpu.def.br/

# 2020-08 - 2020-12

# Desenvolvedor FullStack

GaiaDex

O GaiaDex consiste em um aplicativo desenvolvido com uso de MongoDB, NodeJs e ReactNative voltado para administração de cultivo de plantas, interação com outros usuários e resolução de dúvidas voltadas a jardinagem.

# 2021-02 - 2021-07

# **Desenvolvedor Front-end**

PetStop

O PetStop consiste em uma plataforma que procura aproximar donos de pets com eventos de cuidados, doações, adoções e serviço voluntário. Trabalhei no front-end usando ReactJs.